# 陈老师，大股东在二级市场增持子公司股票后，再出售增持的股票，投资可作为可供出售

提问人：哈啤 时间：2017-03-10 19:18:59
陈老师，求助：大股东在二级市场增持子公司股票后，再出售增持的股票，股权投资可作为可供出售金融资产核算吗？ 举例：如按市价买子公司 50 万股票，过一段时间又按市价将 50 万股票出售，出售后原持股比例不变。

回答人：chenyiwei
不可以。大股东原本对子公司就是有控制的，因此其买入、卖出子公司股票均作为长期股权投资按成本法核算。

提问人：哈啤 时间：2017-03-10 19:41:16
追问：如原持股 1000 万股，成本 1000 万元，增持 50 万股成本 1000 万元，当出售增持 50 万股时，转让价格是确定的，那么转让的成本是多少？是 1000 万元？还是（ 1000 万元+1000万元）/（ 1000 万股+50万股）*50万股=95.23万元。如果按原购入价卖出，收益是1000 万元-1000万元=0元。还是按 1000 万元-95.23万元=904.76万元。后者明显高估收益，不合理。

回答人：chenyiwei
应该按你说的加权平均法确定处置成本。